【裁判字號】    89,婚,510
【裁判日期】    891221
【裁判案由】    離婚
【裁判全文】
臺灣臺南地方法院民事判決  八十九年度婚字第五一○號
    原      告  乙○○
    被      告  甲○○
右當事人間請求離婚事件，本院判決如左：
    主      文
准原告與被告離婚。
兩造所生長女李婕權利義務之行使或負擔，由原告任之。
訴訟費用由被告負擔。
    事      實
甲、原告方面：
甲、原告方面：
  壹、聲明：
    一請准原告與被告離婚。
    二兩造所生子女李婕由原告行使權利義務。
    三訴訟費用由被告負擔。
  貳、陳述：
    一緣原告與被告於民國（下同）八十八年十月七日結婚，兩造間有婚姻關係現仍
      存續中（證物），詎被告自結婚後即不務正業，亦不工作以扶養家庭，每日遊
      手好閒，家庭之一切費用均由原告工作支付，被告非但不思及扶養家庭之艱辛
      ，且有吸食毒品之惡習，而於八十九年三月間因違反毒品防制條例遭法院判處
      徒刑在案。
    二夫妻之一方「因犯不名譽之罪被處徒刑者」，他方得向法院請求離婚，民法第
      一千零五十二條第二項定有明文。被告吸食毒品違反毒品危害防制條例之行為
      ，係社會上一般觀念皆認為不名譽之犯罪，爰依法請求准予離婚。
    三兩造所生子女李婕（9.7.生），現只有一歲，自出生即由原告扶養，被告從
      未扶養家計，且被告之行為及其生活環境，亦難以給予孩子安全及正常之成長
      環境，爰請求由原告監護。
  三、證據：提出戶籍謄本、台灣      法院      年    字第          號刑事判決書等影本各一件。
乙、被告方面：
  一、聲明：求為判決駁回原告之訴。
  二、陳述：
    ︵一︶被告雖於          觸犯          罪，被判處    徒刑確定，現在監監服刑。惟不願與原告離婚，短
          期內即可出獄團聚，不影響兩造家庭生活。
    ︵二︶兩造所生子女                ，被告目前雖在監服刑，但可委託被告父母或其他親人暫時代為照顧，
          應由被告監護。
丙、本院依職權調取
    理    由
一、按夫妻之一方因犯罪被處三年以上之徒刑或犯不名譽之罪被處徒刑者，他方得向法院請求判決離婚，民法第一
    千零五十二條第一項第十款前段、後段定有明文。
二、兩造間婚姻關係現仍存續中，有原告提出戶籍謄本配偶欄記載可據。
三、原告主張之事實，為被告所自認，且有原告所提出之              ，據          法院              號判
    決載稱：
四、被告既犯有            罪，依通常之社會觀念，應認係屬不名譽之犯罪，且又被判處徒刑      年確定，核
    與首開規定相符，原告據以請求判決准與被告離婚，依法應予准許。
五、兩造所生之                ，亟需母親照料，被告現又因犯          罪在監執行，顯不能負撫育之責，本
    院斟酌子女之利益，爰准原告請求，酌定原告為              之監護人。
六、據上論結：原告之訴，為有理由，並依民事訴訟法第七十八條，判決如主文。
中      華      民      國    八十九    年     十二     月    二十一    日
~B法      官  楊清益
右正本證明與原本無異
中      華      民      國    八十九    年     十二     月    二十一    日
~B法院書記官  沈建杉


司法院資訊處製作；財團法人民間司法改革基金會備份。
